【裁判字號】    90,訴,1328
【裁判日期】    901130
【裁判案由】    毒品危害防制條例
【裁判全文】
臺灣彰化地方法院刑事判決                          九十年度訴字第一三二八號
    公  訴  人  臺灣彰化地方法院檢察署檢察官
    被      告  甲○○
右列被告因違反毒品危害防制條例案件，茲經檢察官提起公訴（九十年度毒偵字第三
六五八號），本院判決如左：
    主      文
甲○○施用第一級毒品，累犯，處有期徒刑柒月；又連續施用第二級毒品，累犯，處
有期徒刑捌月，扣案之安非他命壹小包（毛重約零點壹公克）沒收銷燬之，玻璃吸食
器壹支沒收；應執行有期徒刑壹年壹月，扣案之安非他命壹小包（毛重約零點壹公克
）沒收銷燬之，玻璃吸食器壹支沒收。
    事      實
一、甲○○前於民國八十八年三月間，因施用毒品案件，經本院判處有期徒刑六月確
    定，另於八十八年五月間因竊盜案件，經法院判處有期徒刑八月確定，二案經定
    應執行有期徒刑一年一月，於八十九年十二月一日因假釋出獄並交付保護管束，
    至同年月十四日期滿執行完畢。其前曾於八十七年十一月間另因施用毒品案件，
    經觀察、勒戒後，認無繼續施用毒品之傾向，由臺灣彰化地方法院檢察署檢察官
    於八十七年十二月七日以八十七年偵字第一０五六八號不起訴處分確定。復於八
    十八年三月間因施用毒品案件，經送觀察、勒戒後，認有繼續施用毒品之傾向，
    再送戒治處所施以強制戒治，並由臺灣彰化地方法院檢察署檢察官提起公訴，嗣
    於八十八年六月二十四日經本院以八十八年度易字第七二八號判處有期徒刑六月
    確定在案。詎其仍未戒除毒癮，復基於施用第一級毒品之犯意，於九十年八月三
    十一日或其前三日內之某一時點，在不詳處所，以不明方式，施用第一級毒品海
    洛因一次；另基於施用第二級毒品之概括犯意，自九十年八月三日起至同年八月
    三十一日晚上八時許止，在彰化縣彰化市○○路果菜市場附近及彰化縣和美鎮○
    ○里○○路二七八號住處等地，以將第二級毒品甲基安非他命置於玻璃吸食器內
    加熱點燃吸用其煙霧之方式，連續施用多次，嗣於九十年八月三十一日晚間十一
    時五十分許，在彰化縣彰化市○○○路與金馬路口處為警查獲，並扣得第二級毒
    品甲基安非他命一包（毛重約零點一公克）及其所有供施用毒品之器具玻璃吸食
    器一支。
二、案經彰化縣警察局彰化分局報請台灣彰化地方法院檢察署檢察官偵查起訴。
    理      由
一、訊據被告甲○○對於對前開時、地施用第二級毒品甲基安非他命之犯行固坦承不
    諱，惟矢口否認有何施用海洛因之犯行，辯稱：沒有施用海洛因云云。惟查：其
    為警查獲當日所採集之尿液送驗，結果甲基安非他命暨嗎啡類均呈陽性反應，有
    彰化縣衛生局九十年九月七日煙檢字第九0二六四三號煙毒尿液檢驗成績書附卷
    可查。按海洛因係嗎啡經化學合成之半人工合成品，藥 (毒)性倍於嗎啡，其經
    施用進入人體，藉人體解毒系統之代謝作用而分解成藥 (毒)性較低之嗎啡，故
    於施用海洛因者之尿液中常可檢出嗎啡煙毒反應，且一般施用者，於施用七十二
    小時後，仍可被檢出嗎啡陽性反應，此有憲兵司令部八十年五月七日鑑驗字第一
    七四六號函闡釋甚明，顯見被告於警採尿前三日內之某時，必有施用毒品海洛因
    之犯行，被告就施用第一級毒品海洛因部分，事後空言辯駁，顯圖卸責，不足採
    信。至於被告施用甲基安非他命部分，其為警所採之尿液，經檢驗結果呈甲基安
    非他命陽性反應，則有前開彰化縣衛生局煙毒尿液檢驗成績書一紙可證，此外，
    復有前開扣案之第二級毒品安非他命一包（毛重約零點一公克，經初步檢驗確呈
    安非他命陽性反應）及玻璃吸食器一支可證，其此部分之自白核與事實相符。又
    被告前因施用毒品案件，經送觀察、勒戒後，認無繼續施用毒品之傾向，經檢察
    官為不起訴處分確定，現又因本案裁定移送勒戒處所觀察勒戒後，認有繼續施用
    毒品傾向，再送戒治處所施以強制戒治，並由臺灣彰化地方法院檢察署檢察官提
    起公訴，嗣經本院以八十八年度易字第七二八號判處有期徒刑六月確定，有臺灣
    高等法院被告全國前案紀錄表、臺灣彰化地方法院檢察署刑案資料查註紀錄表、
    在卷足憑，被告三犯施用第一、二級毒品之事實，事證明確，其犯行洵堪認定。
二、核被告甲○○所為，係犯毒品危害防制條例第十條第一項之施用第一級毒品罪及
    同條第二項之施用第二級毒品罪。被告持有第一、二級毒品均係供施用，其持有
    之低度行為皆應為施用之高度行為吸收，不另論罪。被告先後多次施用第二級毒
    品安非他命之犯行，時間緊接，所犯又係構成要件相同之罪名，顯係基於概括犯
    意為之，應依連續犯規定論以一罪，並加重其刑。其前開所犯二罪間，犯罪構成
    要件不同，行為互殊，顯係基於個別犯意為之，應予分論併罰。被告前於八十八
    年三月間，因施用毒品案件，經本院判處有期徒刑六月確定，另於八十八年五月
    間因竊盜案件，經法院判處有期徒刑八月確定，二案經定應執行有期徒刑一年一
    月，於八十九年十二月一日因假釋出獄並交付保護管束，至同年月十四日期滿執
    行完畢，有臺灣高等法院被告全國前案紀錄表及台灣彰化地方法院檢察署刑案資
    料查註記錄表在卷可稽，被告受此有期徒刑執行完畢後，五年內再犯有期徒刑以
    上之罪，應依累犯規定，加重（第一級毒品海洛因部分）及遞加重（第二級毒品
    甲基安非他命）其刑。爰審酌被告犯罪次數、動機、目的、方法、不知珍惜身體
    ，任意自戕、現因本案在戒治所施行強制戒治中及犯後態度等一切情狀，分別量
    處如主文所示之刑，並定其應執行之刑。扣案被告所有安非他命一小包，係屬第
    二級毒品，爰依毒品危害防制條例第十八條第一項前段規定，沒收銷燬之。至於
    玻璃吸食器一組為被告所有供犯罪所用之物，已據之陳明在卷，另依刑法第三十
    八條第一項第二款之規定沒收。
據上論斷，應依刑事訴訟法第二百九十九條第一項前段，毒品危害防制條例第十條第
一項、第二項、第十八條第一項前段，刑法第十一條前段、第五十六條、第四十七條
、第五十一條第五款、第三十八條第一項第二款，判決如主文。
本案經檢察官陳燕瑩到庭執行職務。
中      華      民      國    九十      年     十一     月     三十     日
                              台灣彰化地方法院刑事第二庭
                                  法      官  李  水  源
右正本證明與原本無異。
如不服本判決，應於判決送達後十日內向本院提出上訴狀( 須附繕本 )。
                                  法院書記官  廖  建  興
中      華      民      國    九十      年     十二     月      四      日
附錄本案論罪科刑法條：
毒品危害防制條例第十條第二項。
施用第一級毒品者，處六月以上五年以下有期徒刑。
施用第二級毒品者，處三年以下有期徒刑。


司法院資訊處製作；財團法人民間司法改革基金會備份。
